【裁判字號】    97,易,414
【裁判日期】    970312
【裁判案由】    竊盜
【裁判全文】
臺灣高雄地方法院刑事判決               97年度易字第414號
公  訴  人  臺灣高雄地方法院檢察署檢察官
被      告  甲○○
                      )
上列被告因竊盜案件，經檢察官提起公訴（96年度偵字第34049
、34405 、36066 號），被告就被訴事實為有罪之陳述，本院裁
定進行簡式審判程序，判決如下：
    主  文
甲○○共同犯電業法第一百零五條之攜帶兇器竊盜罪，累犯，處
有期徒刑拾月。未扣案之老虎鉗壹支沒收；又共同犯電業法第一
百零五條之攜帶兇器竊盜罪，累犯，處有期徒刑拾月。未扣案之
老虎鉗壹支沒收；又犯竊盜罪，累犯，處有期徒刑肆月。應執行
有期徒刑壹年拾月。未扣案之老虎鉗壹支沒收。
    事  實
一、甲○○前於民國91年間，因施用毒品案件，經本院以91年度
    訴字第1679號判決判處有期徒刑10月確定，復於92年間因施
    用第一級、第二級毒品案件，經本院以92年度訴字第2000號
    判決分別判處有期徒刑10月、6 月確定，定應執行有期徒刑
    1 年2 月，上開二案接續執行，於93年12月21日縮短刑期假
    釋出監，復於94年間因施用毒品案件，經本院以94年度訴字
    第1764號判決判處有期徒刑7 月確定，而撤銷假釋執行殘刑
    ，與上開案件接續執行，甫於95年7 月19日縮短刑期執行完
    畢。詎仍不知悔改，(一)與戴文弘（另案審理）共同意圖為自
    己不法所有，並基於竊盜之犯意聯絡，於96年10月28日晚上
    11時許，在高雄縣梓官鄉○○村○○路107 巷15號旁，以自
    備之客觀上對人之生命、身體具有危險性之老虎鉗1 支，由
    甲○○攀爬電線桿，以老虎鉗竊取臺灣電力公司所有價值約
    新臺幣（下同）1800元之22平方公釐銅玻璃電線60公尺，得
    手後賣給流動式資源回收車，嗣經被害人臺灣電力股份有限
    公司（下稱台電公司）員工發現失竊後報警查獲，並扣得長
    60 公 尺之銅玻璃電線外皮1 批；(二)與戴文弘共同意圖為自
    己不法所有，並基於竊盜之犯意聯絡，於96年10月30日晚上
    9 時許，在高雄縣梓官鄉○○村○○○街138 號（8865號電
    桿）旁，以上開老虎鉗，由甲○○攀爬電線桿，以老虎鉗竊
    取臺灣電力公司所有價值約26 40 元之22平方公釐銅玻璃電
    線88 公 尺，得手後將之藏匿，經民眾報案為警循線查獲，
    並扣得長88公尺之銅玻璃電線1 批；(三)意圖為自己不法所有
    ，於96 年12 月24日晚上8 時10分許，在高雄縣梓官鄉○○
    村○○路147 巷29號左側屋外牆角旁，徒手竊取曾建豐所有
    價值約2000元之抽水馬達1 具，得手後置於所騎乘車牌號碼
    PYT- 877號重機車上逃離現場，嗣於同日晚上8 時40分許，
    在高雄縣梓官鄉○○村○○路434 巷2 號前，因形跡可疑，
    為警所查獲，並扣得上述抽水馬達1 具（業已發還被害人曾
    建豐）。
二、案經高雄縣政府警察局岡山分局報告臺灣高雄地方法院檢察
    署檢察官偵查起訴。
    理  由
一、本件係經被告甲○○於準備程序當庭表示認罪，而經本院裁
    定以簡式審判程序加以審理，依據刑事訴訟法第273 條之2
    、第159 條第2 項之規定，不適用傳聞法則有關限制證據能
    力之相關規定，合先敘明。
二、上開事實，業據被告甲○○坦承不諱，而證人即共犯戴文弘
    雖於97年1 月30日偵查時供稱僅與被告甲○○共犯上開事實
    欄(一)所示之犯行，惟查其於96年11月6 日之警詢中已自承與
    被告甲○○共犯上開事實欄(二)所示之犯行，足認與被告甲○
    ○所自承之事實相符，復有證人即台電公司員工乙○○、張
    永昌、證人即被害人曾建豐（馬達所有人）之警詢時之陳述
    相符，並有高雄縣政府警察局岡山分局扣押筆錄、扣押物品
    目錄表3 份、贓物認領保管單2 紙、贓物認領申請單1 紙、
    照片14張附卷可稽，足認被告之自白與事實相符，應可採信
    。本案事證明確，被告犯行堪以認定，應依法論科。
三、按刑法第321 條第1 項第3 款之攜帶兇器竊盜罪，係以行為
    人攜帶兇器竊盜為其加重條件，此所謂兇器，其種類並無限
    制，凡客觀上足對人之生命、身體、安全構成威脅，具有危
    險性之兇器均屬之，且祇須行竊時攜帶此種具有危險性之兇
    器為已足，並不以攜帶之初有行兇之意圖為必要（最高法院
    79年台上字第5253號判例意旨參照）。查未扣案之老虎鉗1
    支，係鐵製之堅硬物品，客觀上足以危害他人生命、身體之
    安全，堪認為兇器。又被告甲○○就事實欄(一)、(二)所竊電線
    係供電業者台電公司設置用以輸送電力之電線，業據台電公
    司員工乙○○、張永昌指述在卷，是被告所竊電線應屬供電
    業者供給電能所用之供電設備，非屬一般私人電纜線，應屬
    電業法所稱之電線無訛。按竊盜或損壞電桿、電線、變壓器
    或其他供電設備者，依刑法之規定從重處斷，電業法第105
    條，定有明文，則竊取電業法之電線，除犯刑法之竊盜罪外
    ，亦構成電業法第105 條之竊盜供電設備罪，依刑法竊盜罪
    之規定從重處斷；而依特別法優於普通法之法律競合關係，
    竊取電業法之電線犯行，電業法第105 條應優先於刑法竊盜
    罪章而適用。核被告甲○○所為此部分竊盜電線之行為，係
    犯電業法第105 條竊盜供電設備罪，依刑法第321 條第1 項
    第3 款之攜帶兇器竊盜罪之規定從重處斷，檢察官已於犯罪
    事實論及被告竊取台灣電力公司之銅玻璃電線事實，僅漏未
    論列電業法第105 條之法條（檢察官雖漏未論及，然基本事
    實同一且屬法條競合關係，不生變更法條問題，附此敘明）
    ，本院自得就此部分審理。又被告甲○○就事實欄(三)所示之
    犯行，係犯刑法第320 條第1 項普通竊盜罪。被告甲○○與
    共犯戴文弘，就事實欄(一)、(二)所示之犯行，均有犯意之聯絡
    及行為之分擔，應分別論以共同正犯。被告甲○○上開3 件
    竊盜犯行，犯意各別，行為互殊，應予分論併罰。再查被告
    有如事實欄所載之前案科刑及執行紀錄，有卷附臺灣高等法
    院被告前案紀錄表可按，其受有期徒刑之執行完畢，5 年以
    內故意再犯有期徒刑以上之本件3 罪，均為累犯，應依刑法
    第47條第1 項之規定，均加重其刑。爰審酌被告不思勞力工
    作，賺取生活所需，僅因一己私利，即持破壞剪竊取供電業
    者輸送電力需用之電線，致該地區之用電戶可能因電力中斷
    而受有嚴重之財產損失，破壞社會良善風氣，及隨意竊取他
    人之物品，對公共利益之危害不輕，毫無尊重他人所有物之
    體認，欠缺法紀觀念，及其犯罪動機、目的、犯罪後坦承犯
    行等一切情狀，量處如主文所示之刑，並依法定應執行之刑
    。
四、被告甲○○持以為前開事實欄(一)、(二)所示之犯行之老虎鉗1
    支，為被告所有，並供其為前揭犯行所用之物，業據被告陳
    稱在卷。雖已為被告丟棄而無法尋獲，並未扣案，然因無證
    據證明業已滅失，仍應依刑法第38條第1 項第2 款規定沒收
    之。
據上論斷，應依刑事訴訟法第299 條第1 項前段，電業法第105
條，刑法第11條前段、第28條、第320 條第1 項、第321 條第1
項第3 款、第47條第1 項、第51條第5 款、第38條第1 項第2 款
，刑法施行法第1 條之1 ，判決如主文。
本案經檢察官呂乾坤到庭執行職務。
中    華    民    國    97    年    3     月    12    日
                  刑事第十二庭  法  官  施介元
以上正本證明與原本無異。
如不服本判決應於收受本判決後10日內向本院提出上訴書狀，並
應敘述具體理由，如未敘述上訴理由者，應於上訴期間屆滿後20
日內補提理由書狀於本院（均須按他造當事人之人數附繕本）「
切勿逕送上級法院」。
中    華    民    國    97    年    3     月    12    日
                                書記官  謝群育
附錄本判決論罪科刑法條
電業法第105條
竊盜或損壞電桿、電線、變壓器或其他供電設備者，依刑法之規
定從重處斷。
中華民國刑法第320條
意圖為自己或第三人不法之所有，而竊取他人之動產者，為竊盜
罪，處5 年以下有期徒刑、拘役或500 元以下罰金。
意圖為自己或第三人不法之利益，而竊佔他人之不動產者，依前
項之規定處斷。
前2 項之未遂犯罰之。
中華民國刑法第321條
犯竊盜罪而有左列情形之一者，處6 月以上、5 年以下有期徒刑
：
一、於夜間侵入住宅或有人居住之建築物、船艦或隱匿其內而犯
    之者。
二、毀越門扇、牆垣或其他安全設備而犯之者。
三、攜帶兇器而犯之者。
四、結夥3 人以上而犯之者。
五、乘火災、水災或其他災害之際而犯之者。
六、在車站或埠頭而犯之者。
前項之未遂犯罰之。


司法院資訊處製作；財團法人民間司法改革基金會備份。
